【裁判字號】    96,中簡上,1085
【裁判日期】    970221
【裁判案由】    妨害公務
【裁判全文】
臺灣臺中地方法院刑事判決          96年度中簡上字第1085號
上  訴  人  乙○○
即  被  告
上列上訴人即被告因妨害公務案件，不服本院臺中簡易庭96年度
中簡字第2976號中華民國96年10月9日第1審簡易判決（聲請簡易
判決處刑案號：臺灣臺中地方法院檢察署96年度偵字第18045號
），提起上訴，本院管轄之第2審合議庭判決如下：
    主    文
原判決撤銷。
乙○○於公務員依法執行職務時，當場侮辱，累犯，處拘役肆拾
捌日，如易科罰金，以新臺幣壹仟元折算壹日。
    犯罪事實及理由
一、本院認定之犯罪事實及證據，均與如附件之原審簡易判決書
    記載之犯罪事實、證據及理由相同，茲引用之。
二、上訴人即被告乙○○ (下稱被告)於本院審理中雖猶辯稱：
    伊當時雖有裸露上半身，但伊並非發生口角並打架之人云云
    。惟查，被告確係當日與高振貴發生口角、互毆之人，業據
    證人甲○○於偵查中結證明確，並有警察職務報告一份在卷
    可稽，被告猶空言否認此節，尚難憑採。
三、被告上訴意旨另略以：伊已與警察甲○○達成和解，請從輕
    量刑等語。經查，(一)被告嗣已於九十六年十月八日調解時
    當場向警察甲○○口頭道歉，而與警員甲○○達成和解，有
    撤回告訴狀及調解書各一份在卷可稽。又上開撤回告訴狀及
    調解書雖於九十六年十月九日送達臺灣臺中地方法院檢察署
    ，然嗣於同年十月十五日送至原審法官處時，原審法官早於
    九十六年十月九日即已為本案判決，此有臺灣臺中地方法院
    檢察署函及該函上之批示在卷可考 (見原審卷第十三頁)。(
    二) 原審認本案事證明確，並依刑事訴訟法第四百四十九條
    第一項前段、第四百五十四條第二項，刑法第四十一條第一
    項前段、第四十七條第一項、第一百四十條第一項，刑法施
    行法第一條之一第一項、第二項前段，量處被告拘役五十日
    ，如易科罰金，以新臺幣一千元折算一日，其法律適用及量
    刑原非無見。惟原審既未及審酌被告已以上開方式與甲○○
    達成和解，獲得警察甲○○諒解乙節，則被告上訴請求從輕
    量刑，即核為有理由，應由本院予以撤銷改判。爰審酌被告
    前有竊盜、贓物、麻醉藥品、酒後駕車之公共危險案件前科
    ，素行非佳，有臺灣高等法院被告前案紀錄表一份在卷可稽
    ；被告對於執勤員警公然辱罵，嚴重侵害警察機關執行職務
    之嚴正性，惟姑念其犯罪後能坦承對於執勤員警公然辱罵犯
    行，並向警員甲○○口頭道歉以達成和解之態度，及被告犯
    罪之動機、目的、所生危害等一切情狀，量處如主文所示之
    刑，併諭知易科罰金之折算標準。
據上論斷，應依刑事訴訟法第四百五十五條之一第一項、三項、
第三百六十九條第一項前段、第三百七十三條、第三百六十四條
、第二百九十九條第一項前段，刑法第一百四十條第一項、第四
十七條第一項、第四十一條第一項前段，刑法施行法第一條之一
第一項、第二項前段，判決如主文所示之刑。
中    華    民    國    97    年    2     月    21    日
                  刑事第十庭  審判長法  官  賴妙雲
                                    法  官  黃炫中
                                    法  官  江奇峰
上正本證明與原本無異。
不得上訴。
                                    書記官  江慧貞
中    華    民    國    97    年    2     月    21    日
附錄本案論罪科刑法條全文
刑法第第一百四十條
於公務員依法執行職務時，當場侮辱，或對於其依法執行之職務
公然侮辱者，處六月以下有期徒刑、拘役或一百元以下罰金。
對於公署公然侮辱者，亦同。


司法院資訊處製作；財團法人民間司法改革基金會備份。
